臺灣高等法院高雄分院刑事判決　　　　 94年度上訴字第937號
上　訴　人　　臺灣高雄地方法院檢察署檢察官
被　　　告　　甲○○
上列上訴人因被告違反毒品危害防制條例案件，不服臺灣高雄地
方法院94年度訴字第1591號中華民國94年6月16日第一審判決（
起訴案號：臺灣高雄地方法院檢察署94年度毒偵字第2257號，移
送併辦案號：同檢察署94年度毒偵字第5788號），提起上訴，本
院判決如下：
    主  文
原判決撤銷。
甲○○連續施用第一級毒品，累犯，處有期徒刑壹年。
扣案海洛因壹包（驗餘淨重零點壹壹公克，空包裝重零點壹捌公
克），沒收銷燬之；注射針筒壹支沒收。
    事  實
一、甲○○於民國（以下同）87年間，因施用毒品案件，經台灣
    高雄地方法院裁定送勒戒處所觀察、勒戒後，認無繼續施用
    毒品之傾向，於87年7 月30日執行完畢，經台灣高雄地方法
    院檢察署檢察官於87年8 月6 日以87年度偵字第7771號為不
    起訴處分確定；於90年間再因施用毒品案件，經台灣高雄地
    方法院裁定觀察、勒戒後，因評定有繼續施用毒品傾向，經
    裁定送強制戒治，並經台灣高雄地方法院檢察署檢察官提起
    公訴，於92年1 月15日強制戒治執行完畢，起訴部分經本院
    以91年度訴字第427 號判處應執行有期徒刑1 年2 月確定，
    甫於93年11月13日縮短刑期假釋期滿視為執行完畢。詎其仍
    不知悔改，又於前開強制戒治執行完畢5 年內，復基於施用
    第一級毒品海洛因之概括犯意，自93年12月間某日起至94年
    4 月27日止，連續在高雄縣美濃鎮○○路95號住處，以針筒
    注射方式施用海洛因多次，此期間約每5 天施用1 次。嗣先
    於94年2 月3 日下午2 時許，在高雄縣美濃鎮○○路旁產業
    道路為警查獲，並扣得海洛因1 包（驗餘淨重0.11公克，空
    包裝重0.18公克）；同年4 月27日21時20分許，在高雄縣美
    濃鎮○○路因駕駛贓車又為警查獲，並扣得注射針筒1 支。
二、案經高雄市政府警察局鹽埕分局移送台灣高雄地方法院檢察
    署檢察官偵查起訴，及高雄縣政府警察局旗山分局移送同檢
    察署函請併案審理。
    理  由
一、訊據被告甲○○對於上揭施用毒品海洛因之事實已坦承不諱
    ，而其第1 次為警查獲時所採取之尿液檢體，經送高雄市立
    凱旋醫院檢驗，呈嗎啡陽性反應之事實，有該院94年3 月1
    日編號00000000號濫用藥物尿液檢驗報告可稽，扣案白色粉
    末1 包，經送法務部調查局檢驗，證實為海洛因（驗餘合計
    淨重0.11公克，空包裝重0.18公克），有該局94年4 月15日
    編號調科壹字第220019610 號鑑定通知書可憑。又其第2 次
    為警查獲時所採取之尿液檢體，經送台灣檢驗科技股份有限
    公司檢驗，呈嗎啡陽性反應之事實，有該公司94年5 月19日
    編號KＺ000000000000號濫用藥物尿液檢驗報告可稽，並有注
    射針筒1 支扣案可資佐証，是被告甲○○自白施用毒品核與
    事實相符，其確有施用海洛因之犯行無疑。又查被告甲○○
    前因施用毒品案件，經台灣高雄地方法院裁定送勒戒處所觀
    察、勒戒後，認無繼續施用毒品之傾向，於87年7 月30日執
    行完畢，經台灣高雄地方法院檢察署檢察官於87年8 月6 日
    以87年度偵字第7771號為不起訴處分確定；於90年間再因施
    用毒品案件，經台灣高雄地方法院裁定觀察、勒戒後，因評
    定有繼續施用毒品傾向，經裁定送強制戒治，並經台灣高雄
    地方法院檢察署檢察官提起公訴，於92年1 月15日強制戒治
    執行完畢等情，有前開裁定、不起訴處分書、台灣高等法院
    被告前案紀錄表與臺灣高雄地方法院檢察署刑案資料查註紀
    錄表可憑，足見被告甲○○於強制戒治執行完畢後5 年內再
    犯毒品危害防制條例之罪之事證明確，其犯行已堪認定。
二、按海洛因是毒品危害防制條例第2 條第2 項第1 款所明定之
    第一級毒品。被告甲○○施用第一級毒品，核其所為，係犯
    毒品危害防制條例第10條第1 項施用第一級毒品罪。被告甲
    ○○持有第一級毒品後進而施用，其持有之低度行為應為其
    施用之高度行為所吸收，不另論其持有毒品罪。又被告甲○
    ○先後多次施用第一級毒品之行為，時間緊接，犯罪構成要
    件相同，顯係基於概括犯意反覆為之，為連續犯，應依刑法
    第56條之規定，論以1 罪。被告甲○○自94年2 月3 日以後
    施用第一毒品部分雖未据起訴，惟此部分與起訴部分有連續
    犯裁判上一罪關係，亦為起訴效力所及，本院自得一併審究
    。被告甲○○前因施用毒品案件，經本院以91年度訴字第42
    7 號判處應執行有期徒刑1 年2 月確定，甫於93年11月13日
    縮短刑期假釋期滿視為執行完畢之事實，有卷附台灣高等法
    院被告前案紀錄表可稽，其於前案有期徒刑執行完畢後5 年
    內再犯本件有期徒刑以上之罪，為累犯，應依刑法第47條之
    規定加重其刑。
三、原審予以論科，固非無見，惟查原審就被告甲○○自94年2
    月3 日以後施用第一級毒品部分未及審究，尚有未洽（原審
    於94年6 月16日宣判，被告甲○○於94年4 月27日又第2 次
    被查獲部分檢察官於94年7 月22日才移送併辦），檢察官上
    訴請求就被告甲○○第2 次被查獲即94年2 月3 日以後該施
    用第一級毒品部分併案審判，為有理由，原判決自應予撤銷
    改判。審酌被告甲○○前有施用毒品前科，歷經觀察、勒戒
    及強制戒治程序後，仍未能徹底戒絕毒品，且屢經查獲，隨
    即再犯，顯見意志不堅，其施用毒品乃戕害自己之身心健康
    ，其犯後能坦承犯行其係因罹患肺癌以致身體及精神狀態欠
    佳才施用毒品，被查獲2 次等一切情狀，爰量處有期徒刑1
    年。扣案之海洛因1 包（驗餘淨重0.11公克，空包裝重0.18
    公克）為第一級毒品，而包裝上開海洛因所用之包裝袋，經
    送法務部調查局鑑驗之結果，雖經與毒品分開秤重分別為包
    裝重0.18公克，但因法務部調查局一般以傾倒之方式，將包
    裝袋內之海洛因倒出與包裝袋分離而稱重，必要時亦會輔以
    刮杓刮取袋內粉末，然無論依何種方式分離，包裝袋內均有
    極微量之海洛因殘留之事實，有法務部調查局94年4 月15日
    調科壹字第220019610 號函可參，足認前揭空包裝袋內確含
    有極微量之海洛因殘留且無法與包裝袋析離，是該包裝袋亦
    當視同毒品，均應依毒品危害防制條例第18條第1 項前段之
    規定，沒收銷燬之；至第2 次查獲之注射針筒1 支，係供施
    用毒品所用之物且為被告所有，應依刑法第38條第1 項第2
    款宣告沒收。
據上論結，應依刑事訴訟法第369 條第1 項前段、第364 條、第
299 條第1 項前段，毒品危害防制條例第10條第1 項、第18條第
1 項前段，刑法第11條、第56條、第47條，第38條第1 項第2 款
，判決如主文。
本案經檢察官陳新慶到庭執行職務。
中　　華　　民　　國　　94　　年　　8　　月　   23　　日
                  刑事第六庭    審判長法  官  王憲義
                                      法  官  任森銓
                                      法  官  張盛喜
以上正本證明與原本無異。
如不服本判決應於收受本判決後10日內向本院提出上訴書狀，其
未敘述上訴理由者，並得於提起上訴後10日內向本院補提理由書
狀（均須按他造當事人之人數附繕本）「切勿逕送上級法院」。
中　　華　　民　　國　　94　　年　　8 　　月　　24　　日
　　　　　　　　　　　　　　　　　　　書記官  林明威
附錄本件論罪法條全文：
毒品危害防制條例第10條
施用第一級毒品者，處6月以上5年以下有期徒刑。
